【裁判字號】    94,訴,1770
【裁判日期】    950630
【裁判案由】    毒品危害防制條例
【裁判全文】
臺灣臺北地方法院刑事判決              94年度訴字第1770號
公  訴  人  臺灣臺北地方法院檢察署檢察官
被      告  乙○○
上列被告因毒品危害防制條例案件，經檢察官提起公訴（94年度
毒偵字第34230號）及移送本院併案審理（95年度毒偵字第1067
號），本院判決如下：
    主    文
乙○○連續施用第一級毒品，處有期徒刑捌月；又連續施用第二
級毒品，處有期徒刑伍月，扣案如附表編號二(1)至(3)所示之物，
均沒收銷燬之。應執行有期徒刑壹年，扣案如附表編號二(1)至(3)
所示之物，均沒收銷燬之。
    事    實
一、乙○○曾有違反麻醉藥品管理條例及毒品危害防制條例等前
    科，其中於民國九十一年間，因違反毒品危害防制條例案件
    ，經本院於九十一年十月三日以九十一年度毒聲字第二００
    二號裁定送觀察、勒戒後，認無繼續施用毒品傾向，於同年
    月二十四日觀察、勒戒執行完畢出所，經臺灣臺北地方法院
    檢察署檢察官於九十一年十月二十八日以九十一年度毒偵字
    第二二六０號為不起訴處分確定在案。復於九十二年間，因
    違反毒品危害防制條例案件，經本院於九十二年十月二日以
    九十二年度毒聲字第一七六六號裁定送觀察、勒戒，因認有
    繼續施用毒品傾向，再經本院於九十二年十一月十七日以九
    十二年度毒聲字第一九三七號裁定令入戒治處所施以強制戒
    治，於九十三年一月九日保外就醫出所，該案並經本院以九
    十三年度易字第一八二號刑事判決判處有期徒刑四月，如易
    科罰金以三百元折算一日確定，自九十四年一月六日起入監
    執行至同年月二十一日保外就醫。詎乙○○在上開觀察、勒
    戒執行完畢釋放後，五年以內，又基於施用第一級毒品海洛
    因及第二級毒品安非他命之概括犯意，先後於九十四年三月
    十八日下午三時二十五分許分別回溯二十四小時內之某時許
    及回溯九十六小時內之某時許（然應扣除自九十四年三月十
    八日下午二時許為警查獲時起至同年月下午三時二十五分許
    經警對其採尿送驗時止之該段期間）、九十四年五月十九晚
    上八時十分許經警對其製作警詢筆錄後分別回溯二十四小時
    內之某時許及回溯九十六小時內之某時許（然應扣除自九十
    四年五月十九日下午二時許為警查獲時起至同年月晚上八時
    十分許經警對其採尿送驗時止之該段期間），分別在不詳地
    點及其臺北市○○區○○街二０九巷三號五樓住處內，以不
    詳方式及以吸食器將第二級毒品安非他命燒烤成煙之方式，
    分別施用第一級毒品海洛因多次及第二級毒品安非他命多次
    。嗣經警分別於如附表編號一、二所示之時間、地點為警查
    獲，並分別扣得如附表編號一（業已銷燬）、編號二所示之
    物。
二、案經臺北市政府警察局信義分局、臺北縣政府警察局汐止分
    局分別報請臺灣臺北地方法院檢察署檢察官偵查起訴及臺北
    市政府警察局大安分局報請臺灣臺北地方法院檢察署檢察官
    偵查後移送本院併案審理。
    理    由
一、訊據被告乙○○對於其有於上開時、地先後施用第二級毒品
    安非他命之犯罪事實坦承不諱，核與被告於如附表編號一、
    二所示之時間、地點為警查獲後，經警對其採尿送驗結果確
    呈安非他命類陽性反應相符，此有如附表編號一、二驗尿結
    果之檢驗報告附卷可稽，此外，並有如附表編號一所示之物
    扣案可稽（業已銷燬），且經將扣案如編號二(1)至(3)所示之
    物，送交鑑驗結果，如附表編號二(1)所示之結晶物，確含有
    第二級毒品安非他命成分，如附表編號二(2)、(3)所示之物，
    則均有第二級毒品殘留反應，此有如附表編號二(1)至(3)所示
    扣案物品鑑驗報告在卷可按，堪認被告此部分之自白符實可
    採，其確有施用第二級毒品安非他命之事實，洵堪認定。
二、另訊據被告則矢口否認上開施用第一級毒品海洛因之犯行，
    辯稱：其僅有施用第二級毒品安非他命止痛，並未施用第一
    級毒品海洛因云云。然經將被告於如附表編號一、二所示之
    時間、地點為警查獲後，經警對其採尿送驗結果，除安非他
    命類呈陽性反應外，鴉片類亦呈陽性反應，此亦有上開如附
    表編號一、二驗尿結果之檢驗報告在卷足憑，參以被告自九
    十四年一月二十一日保外就醫出監後，平日就診之臺北醫學
    大學附設醫院及福濱診所，經本院函查結果，被告除於保外
    就醫前之九十年七月十日及九十二年二月二十四日曾至福濱
    診所就診外，別無其他門診紀錄，且該二次就診時所服用之
    藥物中亦無含嗎啡成分，另於臺北醫學大學附設醫院亦僅有
    於如附表編號一所示時間為警查獲時，經送往該院急診，針
    對胸痛及缺血性心臟病予以治療，此亦有福濱診所函及臺北
    醫學大學附設醫院九十五年六月十二日校附醫歷字第０九五
    ０００二一五七號函暨函覆之臺北市政府消防局救護紀錄表
    、急診病歷及急診護理紀錄單各一份附卷可徵（本院卷第七
    五頁至第八四頁），是被告亦無因心臟及肺臟宿疾服用其至
    上開醫療院所就診所開立之藥物，因此誤服含有鴉片或嗎啡
    成分藥物，致其為警採尿送驗結果呈鴉片類陽性反應之可能
    ，況衡諸常情施用第二級毒品安非他命並無止痛之效果，據
    此，堪認被告上開所辯顯係事後卸責之詞，不足採信，其確
    有於上開時、地先後施用第一級毒品海洛因之事實甚明。
三、被告曾於九十一年間，因違反毒品危害防制條例案件，經本
    院於九十一年十月三日以九十一年度毒聲字第二００二號裁
    定送觀察、勒戒後，認無繼續施用毒品傾向，於同年月二十
    四日觀察、勒戒執行完畢出所，經臺灣臺北地方法院檢察署
    檢察官於九十一年十月二十八日以九十一年度毒偵字第二二
    六０號為不起訴處分確定在案。復於九十二年間，因違反毒
    品危害防制條例案件，經本院於九十二年十月二日以九十二
    年度毒聲字第一七六六號裁定送觀察、勒戒，因認有繼續施
    用毒品傾向，再經本院於九十二年十一月十七日以九十二年
    度毒聲字第一九三七號裁定令入戒治處所施以強制戒治，於
    九十三年一月九日保外就醫出所，該案並經本院以九十三年
    度易字第一八二號刑事判決判處有期徒刑四月，如易科罰金
    以三百元折算一日確定，自九十四年一月六日起入監執行至
    同年月月二十一日保外就醫，有臺灣高等法院被告前案紀錄
    表一份在卷可考。是以，本件係被告在其上開違反毒品危害
    防制條例案件之觀察、勒戒執行完畢釋放後，五年以內再犯
    本件施用第一級毒品及第二級毒品之罪，至為灼然。從而，
    本件事證明確，被告上開犯行，洵堪認定，應予依法論處。
四、核被告所為，係犯毒品危害防制條例第十條第一項之施用第
    一級毒品罪及同條第二項之施用第二級毒品罪。被告持有第
    一級毒品海洛因、第二級毒品安非他命進而施用，其持有第
    一級毒品海洛因、第二級毒品安非他命之低度行為，應分別
    為其施用第一級毒品海洛因、第二級毒品安非他命之高度行
    為所吸收，均不另論罪。被告上開多次施用第一級毒品海洛
    因及第二級毒品安非他命之犯行間，時間緊接，犯罪構成要
    件相同，均顯係基於概括犯意反覆為之，為連續犯，均應依
    刑法第五十六條規定，以一罪論並加重其刑。爰審酌被告前
    因施用毒品案件經觀察、勒戒後，復因施用毒品案件，經本
    院裁定送觀察、勒戒及強制戒治，嗣於執行強制戒治中，獲
    准保外就醫期間，竟仍不知戒除，旋即開始施用第一級毒品
    海洛因及第二級毒品安非他命多次、施用為自戕行為、所生
    危害及飯後坦承施用第二級毒品安非他命，惟矢口否認施用
    第一級毒品海洛因之態度等一切情狀，各量處如主文所示之
    刑，並定其應執行之刑。扣案如附表編號一所示之物，業經
    臺灣臺北地方法院檢察署檢察官命令銷燬在案，此有該署九
    十四年十一月八日以甲○大磨字第一一二二五號扣押（沒收
    ）物品處分命令一份在卷可佐（本院卷第五二頁），是本院
    自不另就如附表編號一(1)所示之物，諭知沒收銷燬，以及就
    如附表編號一(2)、(3)所示之物，諭知沒收。扣案如附表編號
    二(1)所示之物，含有第二級毒品安非他命成分，應依毒品危
    害防制條例第十八條第一項前段規定，諭知沒收銷燬之；扣
    案如附表編號二(2)、(3)所示之物，因均業已無法與殘留其上
    之第一級毒品海洛因分離，亦均應依毒品危害防制條例第十
    八條第一項前段規定併予宣告沒收銷燬之。至扣案如附表編
    號二(4)至(6)所示之物，雖係被告所有之物，然與其本件施用
    施用第一級毒品罪及同條第二項之施用第二級毒品罪之犯行
    無關，本院自無從並予宣告沒收，附此敘明。
五、移送併案意旨另以：被告並有承其上開施用第二級毒品安非
    他命之概括犯意，於九十五年三月一日晚上十時四十分許為
    警採尿送驗前回溯九十六小時內之某時許，在不詳地點施用
    第二級毒品安非他命之犯行，因認被告就此涉犯毒品危害防
    制條例第十條第二項之施用第二級毒品罪，且與其上開施用
    第二級毒品安非他命之犯行間，有連續犯之裁判上一罪關係
    云云。經查：被告此部分施用第二級毒品安非他命之犯行，
    固有如附表編號三所示之驗尿報告在卷可憑，然被告自其保
    外就醫時起迄於其於如附表編號二所示之時間、地點為警查
    獲時止之該段期間內，僅有於上開時、地先後施用第二級毒
    品安非他命二次之事實，亦經被告於本院審理時供認在卷（
    本院卷第九三頁），被告此部分於九十五年三月一日晚上十
    時四十分許為警採尿送驗前回溯九十六小時內之某時許，在
    不詳地點施用第二級毒品安非他命之犯行，與其上開業經起
    訴並經本院論罪科刑之連續施用第二級毒品安非他命犯行之
    最後施用時間，亦即九十四年五月十九晚上八時十分許經警
    對其製作警詢筆錄後分別回溯九十六小時內之某時許（然應
    扣除自九十四年五月十九日下午二時許為警查獲時起至同年
    月晚上八時十分許經警對其採尿送驗時止之該段期間），二
    者業已相距長達十月餘，甚難認此二者間，有何基於概括犯
    意而為，且時間緊接之連續犯裁判上一罪關係可言，被告此
    部分之施用第二級毒品安非他命犯行，顯係另行起意為之，
    與其上開業經起訴並經本院論罪科刑之連續施用第二級毒品
    安非他命犯行無關，非起訴效力之所及，本院自無從併予審
    理，應退回原承辦檢察官處，另行依法處理。
據上論斷，刑事訴訟法第二百九十九條第一項前段，毒品危害防
制條例第十條第一項、第二項、第十八條第一項前段，刑法第十
一條前段、第五十六條、第五十一條第五款，判決如主文。
本案經檢察官郭昭吟到庭執行職務。
中    華    民    國    95    年    6     月    30    日
                        臺灣臺北地方法院刑事第十五庭
                            審判長法  官  周祖民
                                  法  官  邱蓮華
                                  法  官  吳麗英
以上正本證明與原本無異
如不服本判決應於送達後10日內向本院提出上訴狀
                                  書記官  田華仁
中    華    民    國    95    年    6     月    30    日
附錄本案論罪科刑法條：
毒品危害防制條例第十條：施用第一級毒品者，處六月以上五年
                        以下有期徒刑。
                        施用第二級毒品者，處三年以下有期
                        徒刑。
【附表】
┌──┬──────┬───────┬─────────┬───────────┬─────┐
│編號│查 獲 時 間 │ 查 獲 地 點  │  驗  尿  結  果  │扣    案     物     品│備      註│
├──┼──────┼───────┼─────────┼───────────┼─────┤
│    │            │              │(1)鴉片類及安非他命│(1)有第二級毒品安非他命│偵查案號：│
│    │            │              │  類均呈陽性反應。│  殘留反應之安非他命殘│九十四年毒│
│    │            │              │(2)驗尿報告：臺灣尖│  渣袋一袋－臺北市政府│偵字第一九│
│    │            │              │  端先進生技醫藥股│  警察局信義分局吳興街│七六號    │
│    │            │              │  份有限公司濫用藥│  派出所毒品初步鑑驗報│          │
│    │九十四年三月│臺北市大安區臥│  物檢驗報告、臺北│  告單（九十四年度毒偵│九十四年度│
│ 一 │十八日下午二│龍街二０九巷三│  市政府警察局偵辦│  字一九七六號卷第二五│毒偵字第三│
│    │時許        │號五樓        │  毒品案件尿液檢體│  頁）。              │四二三號  │
│    │            │              │  委驗單、結文各一│                      │          │
│    │            │              │  份（九十四年度毒│(2)吸管三根。          │九十四年度│
│    │            │              │  偵字一九七六號卷│                      │偵字二０五│
│    │            │              │  第三頁至第五頁）│(3)空袋一袋。          │三０號    │
│    │            │              │  。              │                      │          │
├──┼──────┼───────┼─────────┼───────────┼─────┤
│    │            │              │(1)鴉片類及安非他命│(1)第二級毒品安非他命一│偵查案號：│
│    │            │              │  類均呈陽性反應。│  包（淨重０‧七六七公│          │
│    │            │              │                  │  克，鑑驗使用０‧０一│九十四年偵│
│    │            │              │                  │  一公克）－臺灣檢驗科│字第九０八│
│    │            │              │                  │  技股份有限公司濫用藥│三號      │
│    │            │              │                  │  物檢驗報告（本院卷第│          │
│    │            │              │                  │  五八頁）。          │九十四年毒│
│    │            │              │                  │(2)有第二級毒品安非他命│偵字第五一│
│    │            │              │                  │  殘留反應之吸食器一組│九九號    │
│    │            │              │(2)驗尿報告：臺灣檢│  －臺灣檢驗科技股份有│          │
│    │            │              │  驗科技股份有限公│  限公司濫用藥物檢驗報│九十四年偵│
│    │九十四年五月│臺北市大安區臥│  司濫用藥物尿液檢│  告（本院卷第五六頁）│字第一六八│
│ 二 │十九日下午二│龍街二０九巷三│  驗報告、臺北縣政│  。                  │八六號    │
│    │時          │號五樓        │  府警察局汐止分局│(3)有第二級毒品安非他命│          │
│    │            │              │  移送毒品危害防制│  殘留反應之分裝匙四支│          │
│    │            │              │  條例人犯尿液檢體│  －臺灣檢驗科技股份有│          │
│    │            │              │  編號對照表各一份│  限公司濫用藥物檢驗報│          │
│    │            │              │  （本院卷第七二頁│  告（本院卷第五七頁）│          │
│    │            │              │  ；九十四年度偵字│  。                  │          │
│    │            │              │  九０八三號卷第二│(4)化妝盒一個。        │          │
│    │            │              │  五頁）。        │(5)序號00000000│          │
│    │            │              │                  │  四一０六七八ＮＯＫＩ│          │
│    │            │              │                  │  Ａ行動電話一支。    │          │
│    │            │              │                  │(6)第三級毒品Ｋ他命二包│          │
│    │            │              │                  │  （毛重各０‧三三四公│          │
│    │            │              │                  │  克、０‧八四公克）－│          │
│    │            │              │                  │  行政院衛生署管制藥品│          │
│    │            │              │                  │  管理局檢驗成績書（本│          │
│    │            │              │                  │  院卷第七三頁）。    │          │
├──┼──────┼───────┼─────────┼───────────┼─────┤
│    │            │              │(1)安非他命類呈陽性│無                    │偵查案號：│
│    │            │              │  反應。          │                      │九十五年│
│    │            │              │(2)驗尿報告：臺北市│                      │毒偵字第一│
│    │            │              │  政府警察局偵辦毒│                      │０六七號共│
│    │九十五年三月│臺北市大安區仁│  品案件尿液檢體委│                      │二宗      │
│ 三 │一日晚上十時│愛路三段二號  │  驗單、臺灣檢驗科│                      │          │
│    │四十分      │              │  技股份有限公司濫│                      │          │
│    │            │              │  用藥物尿液檢驗報│                      │          │
│    │            │              │  告、結文各一份（│                      │          │
│    │            │              │  九十五年度毒偵字│                      │          │
│    │            │              │  第一０六七號卷第│                      │          │
│    │            │              │  八頁至第十頁）。│                      │          │
└──┴──────┴───────┴─────────┴───────────┴─────┘


司法院資訊處製作；財團法人民間司法改革基金會備份。
